【裁判字號】    90,上訴,2158
【裁判日期】    900824
【裁判案由】    毒品危害防制條例
【裁判全文】
臺灣高等法院刑事判決                            九十年度上訴字第二一五八號
    上  訴  人  臺灣桃園地方法院檢察署檢察官
    被      告  丙○○
    指定辯護人  本院甲○辯護人
右上訴人因被告違反毒品危害防制條例案件，不服臺灣桃園地方法院八十八年度訴緝
字第一九號，中華民國八十八年四月十二日第一審判決（起訴案號：臺灣桃園地方法
院檢察署八十六年度偵字第九九七七號、第一０六八九號）提起上訴，本院判決如左
：
    主  文
上訴駁回。
    理  由
一、公訴意旨略以：被告丙○○基於販售安非他命牟利之犯意，於民國八十六年五月
    二十八日十四時，在桃園縣楊梅鎮大同里十四鄰二重溪四十號乙○○住處，以每
    小包新臺幣二千元代價出售安非他命一小包予乙○○（乙○○違反麻醉藥品管理
    條例部份另案審理）。嗣於八十六年五月三十日十八時五十分許，乙○○及羅文
    娟在桃園縣楊梅鎮大同里十四鄰二重溪四十號為警查獲，並循線查獲上情。因認
    被告丙○○涉犯違反麻醉藥品管理條例第十三條之一第二項第一款之非法販賣安
    非他命罪嫌云云。
二、按犯罪事實，應依證據認定之，無證據不得推定其犯罪事實。又不能證明被告犯
    罪者，應諭知無罪之判決，刑事訴訟法第一百五十四條、第三百零一條第一項分
    別定有明文。又認定不利於被告之事實，須依積極證據，苟積極證據不足為不利
    於被告事實之認定時，即應為有利於被告之認定，更不必有何有利之證據。又共
    同被告所為不利於己之陳述，必須無瑕疵可指，而就其他方面調查又與事實相符
    ，始足採為他被告論罪之依據，最高法院三十年上字第八一六號、四十六年台上
    字第四一九號分別著有判例。又刑事訴訟制度受「倘有懷疑，則從被告之利益為
    解釋」、「被告應被推定為無罪」原則所支配，故得為訴訟上證明者，無論為直
    接或間接證據，須客觀上於吾人一般社會生活經驗均不致有所懷疑，而達於確信
    之程度者，且除認定被告犯罪之外，無從本於同一事證為其他有利於被告之合理
    推斷，始可據為有罪之認定，倘其證明尚未達於確信之程度，而有合理可疑存在
    時，即難據對被告為不利之認定，換言之，在「法律判斷」上，即不能為被告有
    罪之認定。
三、訊據被告丙○○堅決否認非法販賣安非他命之犯行，辯稱：伊沒有賣安非他命予
    乙○○等語。本件公訴人認被告涉有販賣化學合成麻醉藥品安非他命與乙○○之
    罪嫌，無非係以證人乙○○之指訴為唯一之論據。
四、經查：
  (一)證人乙○○固然曾經於警方調查時指證稱：「我所吸食之安非他命於八十六年五
    月二十八日下午十四時許在楊梅鎮大同里十四鄰二重溪四十號家中向丙○○以新
    台幣二千元購得安非他命一包」、「我是於八十六年五月二十八日下午十四時許
    ，在楊梅鎮大同里十四鄰二重溪四十號家中，向丙○○購買安非他命時，同時丙
    ○○也託我毛重六公克安非他命幫他販賣，我每幫他賣出一千元，可抽取佣金四
    百元，我已經於八十六年五月二十八日晚上十九時許在我家中將安非他命零點四
    公克賣給我同學羅文娟新台幣五百元，我抽取佣金二百元」等語（見八十六年度
    偵字第一０六八九號偵查卷第三頁反面、第四頁正面），惟其於原審調查時則證
    稱：不是丙○○販賣安非他命給伊，是丙○○的朋友賣給伊，因伊不知名字，而
    該人是丙○○介紹的，警訊時才說是丙○○等語（見原審八十七年度訴字第一四
    八號卷第四七頁反面、第四七之一頁正面），證人乙○○之供述已見瑕疵，尚難
  遽採為不利於被告之證據。
  (二)又據證人乙○○前開證詞，其既稱被告委託伊販賣安非他命，伊並已轉賣零點四
    公克安非他命予羅文娟等情，惟此亦經證人羅文娟於警方調查時證稱：「（乙○
    ○稱於八十六年五月二十八日十九時許在她家中將安非他命毛重零點四公克賣給
    妳新台幣五百元，妳作何解釋？）我不知道此事，都是乙○○亂講」等語（見前
    開偵查卷第七頁反面），證人羅文娟於檢察官偵查中更證稱：「我只有吸食安非
    他命，今（八十六）年三月份開始吸食」、「（吸食之安非他命何來？）向葉秀
    爐拿的，不用錢」等語（見八十六年度偵字第九九七七號偵查卷第四頁反面），
    故證人乙○○前開證詞，已難遽採為認定被告犯罪之唯一證據。
  (三)況本件並未自被告處查扣得安非他命或查到電子磅秤、分裝袋、杓子等供販賣安
    非他命之工具，更乏具體物證足認被告確有販賣安非他命之犯行，從而乙○○遭
    查獲後，或係為應付警方之追問並欲獲減刑寬典而為上開供述，非無可能，故其
    所為不利於被告之指述，若無補強證據證明確與事實相符，自不能遽資為罪證。
  (四)綜上所述，本案經查並無任何足以擔保證人乙○○之證述確與事實相符之補強證
    據存在，此外，復未查獲任何可供販賣用之安非他命或電子秤等證物，揆諸前揭
    說明，當不能僅憑乙○○前開不利於被告之陳述，遽以認定被告有販賣安非他命
    之犯行。
五、原審以無法證明被告有販賣化學合成麻醉藥品安非他命之犯行，而諭知被告無罪
    之判決，經核並無不合，檢察官上訴意旨，猶以乙○○之證述為據，指摘原判決
    不當，為無理由，應予駁回。
據上論斷，應依刑事訴訟法第三百六十八條，判決如主文。
本案經檢察官曾忠己到庭執行職務。
中      華      民      國      九十      年      八      月  二十四    日
                              臺灣高等法院刑事第六庭
                                  審判長法  官  陳  春  秋
                                        法  官  王  麗  莉
                                        法  官  徐  培  元
右正本證明與原本無異。
檢察官如不服本判決應於收受送達後十日內向本院提出上訴書狀，其未敘述上訴之理
由者並得於提起上訴後十日內向本院補提理由書（均須按他造當事人之人數附繕本）
。
                                        書記官  秦  仲  芳
中      華      民      國    九十    年     八     月 二十七     日


司法院資訊處製作；財團法人民間司法改革基金會備份。
